tr: Yiyecek, İçecekler ve Tütün Mamülleri > Alkollü ve Alkolsüz İçecekler > Su: Alkali su; Karbonatlı Su; Hindistan cevizi suyu; Damıtılmış Su; Sade Mineralli Su; Aromalı su; Fonksiyonel ve zenginleştirilmiş su; Arıtılmış su; Maden Suyu
cs: Jídlo, pití a tabák > Nápoje > Voda: Alkalická voda; Perlivá voda; Kokosová voda; Destilovaná voda; Neperlivá minerální voda; Ochucená voda; Funkční a obohacená voda; Čištěná voda; Voda z lázeňských pramenů
it: Cibo, bevande e tabacco > Bevande > Acqua: Acqua alcalina; Acqua gassata; Acqua di cocco; Acqua distillata; Acqua minerale naturale; Acqua aromatizzata; Acqua funzionale e arricchita; Acqua depurata; Acqua sorgiva
da: Fødevarer, drikkevarer og tobak > Drikkevarer > Vand: Basisk vand; Danskvand; Kokosvand; Demineraliseret vand; Kildevand uden brus; Vand med smag; Funktionelt og beriget vand; Renset vand; Kildevand
pl: Żywność, napoje i tytoń > Napoje > Woda: Woda alkaliczna; Woda gazowana; Woda kokosowa; Woda destylowana; Niegazowana woda mineralna; Woda smakowa; Woda funkcjonalna i witaminowa; Woda oczyszczona; Woda źródlana
nl: Eten, drinken en tabak > Drinken > Water: Alkalisch water; Koolzuurhoudend water; Kokoswater; Gedestilleerd water; Plat bronwater; Water met een smaakje; Functioneel en verrijkt water; Gezuiverd water; Bronwater
pt-PT: Comida, bebidas e tabaco > Bebidas > Água: Água alcalina; Água com gás; Água de coco; Água destilada; Água mineral sem gás; Água com sabor; Água funcional e enriquecida; Água purificada; Água de nascente
zh-CN: 饮食/烟酒 > 饮料/饮品 > 饮用水/纯净水: 碱性水; 碳酸水; 椰子水; 纯净水; 无气泡矿泉水; 风味饮用水; 功能强化水; 纯净水; 矿泉水
ja: 食品・飲料 > 飲料 > 水: アルカリ水; 炭酸水; ココナッツウォーター; 蒸留水; ミネラルウォーター; フレーバーウォーター; 機能性ウォーター; 純水; 湧水
sl-SI: Hrana, pijača in tobak > Pijače > Voda: Alkalna voda; Gazirana voda; Kokosova voda; Destilirana voda; Negazirana mineralna voda; Voda z okusom; Funkcionalna in izboljšana voda; Prečiščena voda; Izvirska voda
lt-LT: Maistas, gėrimai ir tabakas > Gėrimai > Vanduo: Šarminis vanduo; Gazuotas vanduo; Kokoso vanduo; Distiliuotas vanduo; Negazuotas mineralinis vanduo; Aromatizuotas vanduo; Funkcinis ir patobulintas vanduo; Išgrynintas vanduo; Šaltinio vanduo
hu: Élelmiszerek, italok és dohányáru > Italok > Víz: Lúgos víz; Szénsavas víz; Kókuszvíz; Desztillált víz; Szénsavmentes ásványvíz; Ízesített vizek; Funkcionális és dúsított vizek; Tisztított vizek; Forrásvíz
fi: Ruoka, juoma ja tupakkatuotteet > Juomat > Vesi: Alkalinen vesi; Hiilihapotettu vesi; Kookosvesi; Tislattu vesi; Hiilihapoton kivennäisvesi; Maustetut vedet; Funktionaaliset ja rikastetut vedet; Puhdistettu vesi; Lähdevesi
ru: Продукты, напитки и табачные изделия > Напитки > Вода: Щелочная вода; Газированная вода; Кокосовая вода; Дистиллированная вода; Минеральная вода без газа; Ароматизированная вода; Функциональная и обогащенная вода; Очищенная вода; Родниковая вода
el: Τρόφιμα, ποτά & προϊόντα καπνού > Ποτά > Νερό: Αλκαλικό νερό; Ανθρακούχο νερό; Νερό καρύδας; Αποσταγμένο νερό; Φυσικό μεταλλικό νερό; Νερό με γεύση; Λειτουργικό και εμπλουτισμένο νερό; Καθαρισμένο νερό; Νερό πηγής
hr-HR: Hrana, piće i duhan > Pića > Voda: Alkalna voda; Gazirana voda; Kokosova voda; Destilirana voda; Mineralna negazirana voda; Aromatizirana voda; Funkcionalna i poboljšana voda; Pročišćena voda; Izvorska voda
nb: Mat, drikkevarer og tobakk > Drikkevarer > Vann: Alkalisk vann; Kullsyreholdig vann; Kokosvann; Destillert vann; Mineralvann uten kullsyre; Vann med smak; Funksjonsvann; Renset vann; Springvann
de: Nahrungsmittel, Getränke & Tabak > Getränke > Wasser: Basisches Wasser; Kohlensäurehaltiges Wasser; Kokoswasser; Destilliertes Wasser; Stilles Mineralwasser; Aromatisiertes Wasser; Funktionales & angereichertes Wasser; Gereinigtes Wasser; Quellwasser
ko: 식품/음료/담배 > 음료 > 물: 알칼리수; 탄산수; 코코넛 워터; 정제수; 광천수; 가향 워터; 기능성 및 강화수; 정제수; 용천수
pt-BR: Alimentos, bebidas e tabaco > Bebidas > Água: Água alcalina; Água com gás; Água de coco; Água destilada; Água mineral sem gás; Água aromatizada; Água funcional e enriquecida; Água purificada; Água de nascente
zh-TW: 食物、飲料和菸草 > 飲料 > 水: 鹼性水; 氣泡水; 椰子水; 蒸餾水; 礦泉水; 風味水; 機能水; 純水; 泉水
sv: Mat, dryck och tobak > Drycker > Vatten: Alkaliskt vatten; Kolsyrat vatten; Kokosvatten; Destillerat vatten; Mineralvatten utan kolsyra; Smaksatt vatten; Funktionellt vatten; Renat vatten; Källvatten
vi: Thực phẩm, đồ uống và thuốc lá > Đồ uống > Nước: Nước kiềm; Nước có ga; Nước dừa; Nước cất; Nước khoáng không có ga; Nước có hương vị; Nước chức năng và nước tăng cường; Nước tinh khiết; Nước suối
ro-RO: Alimente, băuturi și tutun > Băuturi > Apă: Apă alcalină; Apă carbogazificată; Apă de cocos; Apă distilată; Apă minerală plată; Apă aromatizată; Apă funcțională și îmbunătățită; Apă purificată; Apă de izvor
th: อาหาร เครื่องดื่ม และยาสูบ > เครื่องดื่ม > น้ำ: น้ำอัลคาไลน์; โซดา; น้ำมะพร้าว; น้ำกลั่น; น้ำแร่ชนิดไม่มีก๊าซ; น้ำแต่งกลิ่นรส; น้ำดื่มผสมวิตามินและแร่ธาตุ; น้ำบริสุทธิ์; น้ำแร่จากแหล่งน้ำธรรมชาติ
es: Alimentación, bebida y tabaco > Bebidas > Agua: Agua alcalina; Agua carbonatada; Agua de coco; Agua destilada; Agua mineral sin gas; Agua saborizada; Agua funcional y mejorada; Agua purificada; Agua mineral
sk-SK: Potraviny, nápoje a tabakové výrobky > Nápoje > Voda: Alkalická voda; Sýtená voda; Kokosová voda; Destilovaná voda; Nesýtená minerálna voda; Ochutená voda; Funkčná a vylepšená voda; Čistená voda; Pramenitá voda
fr: Alimentation, boissons et tabac > Boissons > Eau: Eau alcaline; Eau pétillante; Eau de coco; Eau distillée; Eau minérale plate; Eau aromatisée; Eau fonctionnelle et enrichie; Eau purifiée; Eau de source
bg-BG: Храна, напитки и тютюневи изделия > Напитки > Вода: Алкална вода; Газирана вода; Кокосова вода; Дестилирана вода; Минерална вода; Овкусена вода; Функционална и подобрена вода; Пречистена вода; Изворна вода
en: Food, Beverages & Tobacco > Beverages > Water: Alkaline Water; Carbonated Water; Coconut Water; Distilled Water; Flat Mineral Water; Flavored Water; Functional & Enhanced Water; Purified Water; Spring Water